# 关于票据支付是否计入现金流

提问人：慢 说 时间：2022-07-06 15:21:12
关于收到客户的银行承兑汇票直接支付各供应商时，是否应该分别计入经营现金流入和经营现金流出/购置固定资产现金流出。根据现金及等价物的定义，现金流量表的项目不应包括银行承兑票据收支。目前在实务中直接支付票据时也未将收入和支出同时计入现金流量表。但是目前公司支付的票据大部分是用于构建设备的投资，因构建设备属于投资现金流出，收到客户到款属于经营现金流入，用票据支付设备就会导致经营现金流量和投资现金流出失真。目前的会计准则中，对票据支付的现金流量是否有相关的规定。

回答人：chenyiwei
银行承兑汇票不属于现金及现金等价物，故票据结算对现金流量表正表无影响，对于以票据背书购建固定资产的情况，可在附注中“不涉及现金的重大投资或筹资活动”中补充披露。